# 新收入准则-产出法

提问人：song2003921 时间：2022-04-17 12:05:01
陈老师，新收入准则应用指南P40页，关于产出法的讲解，有段话不理解（例如的例子），请解惑。
原文：当选择的产出指标无法计量控制权已转移给客户的商品时，不应采用产出法。例如例如，当处于生产过程中的在产品在其完工或交付前已属于客户时，如果该在产品对本合同或财务报表具有重要性，则在确定履约进度时不应使用已完工或已交付的产品作为产出指标，这是因为处于生产过程中的在产品的控制权也已经转移给了客户，而这些在产品并没有包括在产出指标的计量中，因此该指标并未如实反映已向客户转移商品的进度。

回答人：chenyiwei
在一段时间内确认收入的情况下，收入应按照向客户转移控制权的商品占应转移控制权的商品总量的比例确定履约进度。在实务中，为了便于操作，产生了投入法和产出法两大类具体计量方法。但不论采用何种方法，其目的都是为了恰当计量履约进度，即向客户转移控制权的商品占应转移控制权的商品总量的比例。
在上文“例如”的举例中，虽然商品实物尚未交付给客户，但其已完工部分（虽然不能单独分离）的控制权已经转移给客户，这种情况下如果以完工或交付作为产出指标，就会导致履约进度的低估，收入确认延迟。因此是不恰当的。